【裁判字號】    89,易,1404
【裁判日期】    900814
【裁判案由】    賭博
【裁判全文】
臺灣臺南地方法院刑事判決                        八十九年度易字第一四四號
    公  訴  人  臺灣台南地方法院檢察署檢察官
    被      告  乙○○
                甲○○
右列被告等因賭博案件，經檢察官提起公訴 (八十九年度偵字第四九０一號)，本院
判決如左：
    主  文
乙○○、甲○○均無罪。
    理  由
一、公訴意旨略以：被告甲○○與乙○○於民國八十九年四月十四日凌晨十五分許，
    在被告丙○○（業經審結）所經營，位於台南市○○路○段八十九號經營上手小
    鋼珠遊藝場之公眾得出入之場所，以把玩賭博性電動玩具小鋼珠之方式而與被告
    丙○○賭博，因認被告甲○○與乙○○涉犯刑法第二百六十六條第一項前段之賭
    博罪。
二、按犯罪事實，應依證據認定之，無證據不得推定其犯罪事實，又不能證明被告犯
    罪者，應諭知無罪之判決，刑事訴訟法第一百五十四條、第三百零一條第一項分
    別定有明文。公訴意旨認被告甲○○與乙○○涉有賭博罪嫌，無非以被告丙○○
    經營之前開上手小鋼珠遊藝場內，顧客把玩小鋼珠電動玩具所贏得之分數，得換
    取現金，因認被告甲○○與乙○○均涉有賭博罪嫌云云，訊據被告甲○○與乙○○固均坦承當日檢察官指揮警察實行搜索之際，彼等確於遊藝場內等情，惟均堅
    詞否認涉有賭博罪嫌，被告甲○○、乙○○均辯稱當日係至前開小鋼珠遊藝場內
    訪友，並未把玩電動玩具等語。經查：被告甲○○與乙○○於八十九年四月十四
    日檢察官指揮警察實行搜索之際，身處前開小鋼珠遊藝場內，為警查獲等情，雖
    據被告甲○○等二人於偵審中自承不諱，惟進入小鋼珠遊藝場原因本不以把玩電
    動玩具為限，被告二人辯稱訪友等語，尚非全無可能，苟無他證相佐，尚難僅以
    被告甲○○二人當日亦在前揭小鋼珠遊藝場內，即推認被告二人確有把玩小鋼珠
    電動玩具賭博犯行。又當日執行搜索時，並未繪製被告甲○○、乙○○所在位置
    及電動玩具擺設之相關位置圖等情，業據當日執行搜索之台南市警察局第一分局
    陳稱在卷，有該分局於九十年四月五日以九０南市警一刑字第六五七八號回函一
    份在卷可稽，依此，被告二人當日是否確有把玩小鋼珠電動玩具等情，即非無疑
    。是依本院調查證據所得，並無積極證據足認被告甲○○及乙○○二人當日確有
    把玩小鋼珠電動玩具等行為，自難僅以被告甲○○與乙○○於檢察官指揮警察實
    施搜索之際，亦在前開小鋼珠遊藝場內，即認定被告甲○○與乙○○確有賭博犯
    行。此外，復查無其他積極證據足認被告二人確實涉有公訴意旨所指賭博犯行，
    揆諸前揭法條，自應為無罪判決之諭知。
據上論斷，應依刑事訴訟法第三百零一條第一項，判決如主文。
本案經檢察官柯怡伶到庭執行職務
中      華      民      國    九十      年      八      月     十四     日
                                  臺灣臺南地方法院刑事第五庭
                                          法  官    卓  穎  毓
右正本證明與原本無異。
如不服本判決，應於判決送達後十日內，向本院提出上訴狀。
                                          書記官    黃  子  起
中      華      民      國    九十      年      八      月     十四     日


司法院資訊處製作；財團法人民間司法改革基金會備份。
